【裁判字號】    89,訴,1957
【裁判日期】    890925
【裁判案由】    違反著作權法
【裁判全文】
臺灣臺中地方法院刑事判決                        八十九年度訴字第一九五七號
    公  訴  人  台灣台中地方法院檢察署檢察官
    被      告  乙○○
右列被告因違反著作權法案件，經檢察官聲請以簡易判決處刑（八十九年度偵字第七
七七五號）及併案審理（併辦案號八十九年度偵字第一三０二六號），本院臺中簡易
庭認不宜逕以簡易判決處刑（八十九年度中簡字第一一一七號），改由本院依通常程
序審理，本院判決如左：
    主  文
乙○○以明知為侵害著作權之物意圖營利而交付之方法，侵害他人之著作權為常業，
處有期徒刑壹年肆月。緩刑肆年。
扣案如附表一、三所示之ＣＤ共陸佰拾玖片、附表二、四所示之錄音帶共壹仟壹佰貳
拾捲，均沒收。
    事  實
一、乙○○平日晚間在夜市擺設攤販，專賣錄音帶、ＣＤ等音樂物品，明知附表（一
    ）、（二）、（三）、（四）所示之被侵害歌曲名稱，均為附表所示著作權人享
    有著作權之錄音著作，且綽號「小陳」之不詳姓名男子向其兜售如附表（一）、
    （三）所示之ＣＤ唱片及附表（二）、（四）所示之錄音帶內之歌曲，均係未經
    許可擅自重製之侵害他人著作權之盜版物，竟意圖營利，於民國（下同）八十九
    年四月初起，在台中縣神岡鄉○○路一二八號之夜市空地，向「小陳」男子，購
    入如附表所示各種盜版音樂光碟片及音樂錄音帶後（購入價格尚未與小陳談妥）
    ，即在上開夜市，以每捲盜版音樂錄音帶及光碟片均新台幣八十元之價格，販賣
    交付予不特定客人，以此方法侵害如附表所示之著作權人之權利，並以此項收入
    為主要生活之資，而以此為業。嗣於八十九年五月一日二十一時十分許，在上開
    販賣地點被警查獲，並扣得擅自重製ＣＤ唱片三百九十三片、錄音帶六百八十捲
    （詳如附表一、二）。再於八十九年五月四日二十時二十分許，在同一販賣地點
    被警查獲，並扣得擅自重製ＣＤ唱片二百二十六片、錄音帶四百四十捲（詳如附
    表三、四）。
二、案經滾石國際音樂股份有限公司、華納國際音樂股份有限公司、上華國際企業股
    份有限公司、福茂唱片音樂股份有限公司、科藝百代股份有限公司、新力哥倫比
    亞音樂股份有限公司、博德曼股份有限公司、環球國際唱片股份有限公司、魔岩
    唱片股份有限公司、艾迴股份有限公司及豐華唱片股份有限公司告訴，並由內政
    部警政署保安警察第二總隊第三大隊第二中隊報請臺灣臺中地方法院檢察署檢察
    官偵查起訴。
    理  由
一、右揭事實，業據被告乙○○坦承不諱，核與告訴人代理人甲○○於偵查中之指訴
    情節相符合，並有著作權人上開錄音著作之封面附卷足憑。而依一般市售行情，
    暢銷之正版ＣＤ片或錄音帶之零售價格，每片或每捲之市售價格，約在二百元至
    四百元不等之間，此為眾所週知事實，較被告所販賣之盜版品價格貴一倍以上，
    且該等重製物，又係向不詳之男子，以極低之價格所購買，貨源不明，故被告所
    販售之錄音帶及光碟片確非正版錄音帶及光碟片，自無疑義。此外，並有前揭他
    人擅自重製如附表一、二、三、四所示之錄音帶一千一百二十捲、ＣＤ片六百十
    九片扣案及現場照片六幀在卷足憑，事證明確，被告犯行，洵堪認定。
二、按刑法上所謂常業犯，係指反覆以同種類之行為為目的之社會活動之職業性犯罪
    而言，亦即恃犯罪所得以維生，至犯罪時間長短、所得多寡、是否恃此為惟一謀
    生職業，均非所問。本件被告自承白天上班從事水電工作，為了多賺些錢，利用
    晚上擺夜市，顯見被告販賣ＣＤ及錄音帶係為維持生計而為，而現場查獲之盜版
    ＣＤ、錄音帶，數量逾千、種類亦繁，益徵被告係恃販售該等盜版錄音帶或ＣＤ
    維生，是被告本於常業之犯意而為，至為明確，不因販售時間之長短或另有工作
    而有不同。故核被告所為，係犯著作權法第九十四條以犯第九十三條第三款違反
    第八十七條第二款明知為侵害著作權之物意圖營利而交付為常業罪。又被告意圖
    營利而交付之錄音帶及ＣＤ唱片，其所收錄之附表所示歌曲，係重製如附表所示
    著作權人享有著作權之著作，被告以一交付行為侵害多數著作權人之法益，為想
    像競合犯，依刑法第五十五條之規定，應從一重處斷。爰審酌被告尚無前科紀錄
    ，犯罪之目的係為增加收入，暨犯罪之動機、手段，犯後坦承犯行，態度尚佳，
    惟其大量販賣非法重製之著作物對著作權人利益影響甚巨，並傷及國內對智慧財
    產保護之形象等一切情狀，爰依檢察官之求刑，量處如主文所示之刑。末查被告
    未曾受有期徒刑以上刑之宣告，此有臺灣臺中地方法院檢察署刑案資料查註紀錄
    表及臺灣高等法院被告全國前案紀錄表附卷可按，被告犯後態度良好，深具悔意
    ，經此偵、審程序之教訓，當知所警惕，信無再犯之虞，本院綜合各情，認所宣
    告之刑以暫不執行為適當，爰併予宣告緩刑四年，以啟自新。扣案如附表一、二
    、三、四所示之ＣＤ唱片及錄音帶，為被告所有且供犯本罪所用之物，業據其陳
    明在卷，應依刑法第三十八條第一項第二款規定，併予宣告沒收。
據上論斷，應依刑事訴訟法第四百五十二條、第二百九十九條第一項前段，著作權法
第九十四條，刑法第十一條前段、第五十五條、第七十四條第一款、第三十八條第一
項第二款，判決如主文。
中      華      民      國    八十九    年    九      月    二十五      日
                                     臺灣臺中地方法院刑事第六庭
                                          法  官   黃峻隆
右正本證明與原本無異。
如不服本判決，應於判決送達後十日內向本院提出上訴狀，上訴於臺灣高等法院臺中
分院( 須附繕本 )。
                                          書記官
中      華      民      國    八十九    年    九      月    二十五      日
錄論罪科刑法條
作權法第九十四條：
第九十一條、第九十二條或第九十三條之罪為常業者，處一年以上七年以下有期刑，
得併科新臺幣四十五萬元以下罰金。


司法院資訊處製作；財團法人民間司法改革基金會備份。
